【裁判字號】    90,訴,450
【裁判日期】    900621
【裁判案由】    偽造文書等
【裁判全文】
臺灣臺北地方法院刑事判決                            九十年度訴字第四五○號
    公  訴  人  臺灣臺北地方法院檢察署檢察官
    被      告  乙○○
右列被告因偽造文書等案件，經檢察官提起公訴（九十年度偵緝字第一○一號），本
院判決如左：
    主      文
乙○○竊盜，累犯，處有期徒刑陸月；又行使偽造私文書，足以生損害於公眾及他人
，累犯，處有期徒刑陸月，偽造之「陳宏仁」名義之署押壹枚沒收；應執行有期徒刑
拾壹月，如易科罰金，均以佰元折算壹日，偽造之「陳宏仁」名義之署押壹枚沒收
。
    事      實
一、陳宏仁於民國八十三年間因違反懲治盜匪條例案件，經台灣板橋地方法院判處有
    期徒刑五年六月確定，於八十八年六月十三日縮刑期滿執行完畢，猶不知悔改，
    復意圖為自己不法之所有，於民國（下同）八十八年五月十四日凌晨二時十五分
    不久前之某時，在台北縣三重市○○街三十七號前，竊取丙○○所有，車號ＨＢ
    ─九一四五號自用小客車車牌乙枚，得手後旋即將該車牌懸掛於其所有但登記於
    林政蓉名下之車號Ｔ二─二○八七號自用小客車後。嗣於同日凌晨二時十五分許
    ，駕駛該車行經台北市松山區○○○路、光復北路交叉路口處，為警攔檢時，意
    另行意圖規避刑責，持其胞兄陳宏仁之駕駛執照應檢，並於交通違規通知單移送
    聯「收受通知聯者簽章」欄內偽簽「陳宏仁」姓名，表示收受該違規單之意而偽
    造陳宏仁收受該違規單之文書，並將該偽造之私文書，交給執勤之警察甲○○，
    對之行使該偽造之私文書，致生損害於陳宏仁及交通管理機關管理之正確性。嗣
    陳宏仁接獲告發單據申訴時，始查獲上情。
二、案經台北市政府警察局松山分局報告台灣台北地方法院檢察署檢察官偵查起訴。
    理      由
一、訊之被告乙○○矢口否認有右揭犯行，辯稱：Ｔ二─二○八七號自用小客車是伊
    用林政蓉的名義買的，之前借予林政蓉使用，八十八年五月十四日在林政蓉返還
    該車時，並未注意到前後車牌不同，於同月十五日凌晨二時十五分駕駛該車行經
    南京東路、光復北路交叉路口，經警方攔檢時，係林政蓉持陳宏仁之駕駛執照應
    檢，並偽簽陳宏仁之姓名於交通違規通知單移送聯上，嗣後林政蓉並告知該車牌
    係其竊取云云。
二、惟查：右揭犯罪事實，業據被害人丙○○於警訊中指述綦詳；被告於偵查中第一
    次訊問時即自承於右揭時地遭警方攔檢時，提出胞兄陳宏仁之駕駛執照並冒用其
    姓名簽名於告發單上；而於臨檢當時，車上確僅有被告一人，亦有警員甲○○到
    庭結證明確，證人為依法執行公務之人員，與被告無無仇，無誣害被告之虞，
    其證言洵足採信。參以證人陳宏仁復於警訊中證稱：乙○○於八十六年六月份當
    兵時從服役單位逃兵，之後回家偷拿我的駕駛執照等語。況林政蓉部分經警方移
    送偵查之結果，認該自用小客車係由林政蓉提供身分證登記於其名下，於警方臨
    檢時，車上僅有乙○○乙人，就林政蓉竊盜部分應認罪嫌不足，此有臺灣板橋地
    方法院檢察署八十九年度偵字第七一二號不起訴處分書影本乙份附卷足資佐證。
    再查丙○○之車係停於自家大門口，於丙○○關門睡覺至被告被查獲之時，僅有
    數小時之久，時間甚短，林政蓉豈有無端先至丙○○之家門前，竊取本件車牌後
    ，再將竊來之車牌改懸掛於被告之車後，何以換掛車牌，又未對被告說明原因，
    顯違常理而不足採。綜上所述，被告所辯，無非卸責之詞，不足採信。本件被告
    犯行，事證明確，堪以認定。至被告請求傳訊林政蓉及其胞兄陳宏仁為證，惟因
    本件事證甚明，已無必要，且林政蓉於偵查中已不知去向而無從傳訊，而被告之
    胞兄陳宏仁對被告不利之供詞，甚為明確，且其與被告為親兄弟，其所為不利被
    告之證詞，自係事實，亦無再傳訊之必要，均併此明。
三、核被告所為，係犯刑法第三百二十條第一項之竊盜罪及第二百十六條、第二百十
    條之偽造私文書罪；其偽造署押，以表示其收受違規單之證明，為刑法第二百二
    十條之準文書，其偽造署押為偽造私文書之階段行為，偽造私文書為行使之低度
    行為所吸收，均不另論罪。又被告曾受有期徒刑之執行完畢（如事實欄所載），
    有台灣高等法院被告全國前案紀錄表在卷可稽，其五年內再犯有期徒刑以上之本
    件二罪，均為累犯，均應加重其刑；其所犯上開二罪間，犯意各別，行為亦殊，
    應分論併罰之。爰審酌被告素行不良，犯罪後百般卸責卸詞，於法庭上之態度傲
    慢，態度欠佳，公訴人特予請求從重量刑，惟其所竊僅一車牌，僅行使一張偽造
    私文書，情節非重等情，並參酌被告其餘犯罪之動機、目的、手段、品行、智識
    程度、所生危害及犯罪後之態度等一切情狀，量處如主文所示之刑，並定應執行
    刑及諭知易科罰金之折算標準，以資懲儆。
四、台北市政府警察局八十八年五月十四日舉發違反道路交通管理事件第六七四五二
    四號通知單上，偽造之「陳宏仁」名義之署押，依法沒收之。
據上論斷，應依刑事訴訟法第二百九十九條第一項前段、刑法第三百二十條第一項、
第二百十六條、第二百十條、第二百二十條、第四十七條、第四十一條第一項前段、
第二百十九條，罰金罰鍰提高標準條例第一條前段、第二條前段判決如主文。
本案經檢察官馮成到庭執行職務。
中      華      民      國     九十       年     六     月    廿一    日
                                  臺灣臺北地方法院刑事第五庭
                                        法    官  劉  亭  柏
右正本證明與原本無異。
如不服本判決，應於判決送達後十日內，向本院提出上訴狀。
                                        書 記 官  羅  欣  宜
中      華      民      國       九十       年     六     月    廿七    日
附錄本案論罪科刑所依據之法條全文：
刑法第三百二十條
一意圖為自己或第三人不法之所有，而竊取他人之動產者，為竊盜罪，處五年以下有
  期徒刑、拘役或五百元以下罰金。
二意圖為自己或第三人不法之利益，而竊佔他人之不動產者，依前項之規定處斷。
三前二項之未遂犯罰之。
刑法第二百十六條
行使第二百十條至第二百十五條之文書者，依偽造、變造文書或登載不實事項或使登
載不實事項之規定處斷。
刑法第二百十條
偽造、變造私文書，足以生損害於公眾或他人者，處五年以下有期徒刑。


司法院資訊處製作；財團法人民間司法改革基金會備份。
